【裁判字號】    90,上易,694
【裁判日期】    900330
【裁判案由】    傷害等
【裁判全文】
臺灣高等法院刑事判決                              九十年度上易字第六九四號
    上  訴  人
    即  被  告  甲○○
                乙○○
右上訴人即被告等傷害等案件，不服臺灣板橋地方法院八十九年度易字第一九八二號
，中華民國八十九年十二月十九日第一審判決（起訴案號：臺灣板橋地方法院檢察署
八十九年度偵字第五九七三號）提起上訴，本院判決如左：
    主  文
原判決關於乙○○、甲○○共同傷害部分及乙○○定執行刑部分均撤銷。
乙○○、甲○○共同傷害人之身體，各處拘役拾日，如易科罰金，均以佰元折算
壹日。
其餘上訴駁回。
乙○○前述共同傷害部分與駁回上訴部分，應執行拘役伍拾日，如易科罰金以參佰元
折算壹日。
    事  實
一、緣八十八年十一月十三日晚間丙○○駕駛屬劉志勇所有之ＧＴ─七二二九號自用
    小客車前往台北縣三重市○○路○段三八二巷九二弄三號五樓參加其女友父親生
    日宴會，而將該車停放在台北縣三重市○○路○段三八二巷九十四弄五號前，嗣
    丙○○因發現ＧＴ─七二二九號自用小客車遭人破壞，竟遷怒停放其旁邊為甲○○所有之ＭＰ─七二一一號自用小客車，而持其所有之球棒一支損壞甲○○所有
    前述自用小客車前、後擋風玻璃及左側前、後門玻璃，致前、後擋風玻璃及左側
    前、後門玻璃毀損（丙○○毀損部分業經原審判決在案，因未上訴而告確定）；
    甲○○、乙○○自台北縣三重市四段三八二巷九四弄三號五樓聽見有砸毀車輛之
    聲音，即探頭察看，而發現丙○○正持球棒毀損甲○○上開車輛之玻璃後離去，
    乙○○見狀後立刻駕車追趕，及至台北縣三重市○○路○段、永安北路口徐匯中
    學圍牆邊，丙○○正停車將球棒丟往圍牆內時，適乙○○驅車趕到，乙○○乃基
    於毀損之犯意，以其所駕駛之自用小客車之車頭，推頂丙○○所駕駛之ＧＴ─七
    二二九號自用小客車，使ＧＴ─七二二九號自用小客車撞及圍牆，致該車之前後
    保險桿、左後剎車燈、行李箱、後防霧燈、水箱罩、車頂、左前門、左右後浪板
    、輪胎登樂普、輪圈登樂普、冷氣散熱排、冷氣風扇、引擎電腦等損壞（合計損
    失新台幣五萬三千七百元，另修理工資五萬六千八百元），足以生損害於丙○○
    ；乙○○與甲○○另共同基於傷害之犯意聯絡與行為分擔，共同毆打丙○○，致
    丙○○受有頭部外傷、左胸挫傷併瘀青八Ｘ四公分等傷害。
二、案經丙○○訴由台北縣警察局三重分局報請台灣板橋地方法院檢察署檢察官偵查
    起訴。
    理  由
一、訊據被告甲○○、乙○○就其二人自台北縣三重市四段三八二巷九四弄三號五樓
    聽見有砸毀車輛之聲音，即探頭察看，而發現告訴人丙○○正持球棒毀損甲○○
    上開車輛之玻璃後離去，被告乙○○見狀後立刻駕車追趕，及至台北縣三重市○○路○段、永安北路口徐匯中學圍牆邊，告訴人正停車將球棒丟往圍牆內時，適
    被告乙○○驅車趕到，被告乙○○以其所駕駛之自用小客車之車頭，推頂告訴人
    所駕駛之ＧＴ─七二二九號自用小客車，使ＧＴ─七二二九號自用小客車撞及圍
    牆，致該車之前後保險桿、左後剎車燈、行李箱、後防霧燈、水箱罩、車頂、左
    前門、左右後浪板、輪胎登樂普、輪圈登樂普、冷氣散熱排、冷氣風扇、引擎電
腦等損壞之事實固不諱言，惟均矢口否認有何毀損、傷害犯行，被告甲○○辯稱
    ：伊沒有毆打告訴人，告訴人去驗傷沒有警察陪他去，故無證據證明係伊所為云
    云；被告乙○○則辯稱：伊只是用車去攔住告訴人駕車，為避免影響交通，才用
    車子去頂告訴人之駕車，伊並沒有撞告訴人之駕車，伊亦未毆打告訴人云云。惟
    查：
（一）被告乙○○以其自己之車輛車頭，推頂告訴人之駕車，而使告訴人之駕車撞及
      圍牆致受損等情，迭據被告乙○○於歷次警訊、檢察官偵查、本院調查、審理
      時所是認（見偵查卷第十一頁反面、第三十三頁、本院九十年三月九日調查筆
      錄、本院九十年三月二十日審理筆錄），核與告訴人於偵、審中指述之情節大
      致相符，並有告訴人車輛受損之照片四張及估價單一件附卷可稽。被告乙○○
      雖辯稱其係為避免影響交通，才用車子去頂告訴人之駕車，伊並沒有撞告訴人
      之駕車云云，惟按以車頭推頂他人車輛，易致他人車輛損壞，此為眾所週知之
      事實，被告乙○○自不得諉為不知，果被告乙○○確係基於善意，而欲將告訴
      人之駕車頂離路中，其自應注意使用適當之動能，並應注意該處四周之環境，
      以避免告訴人之車輛受有損害方為正辦，本件參以告訴人之駕車有如前述照片
      及估價單所示之損害，足證被告乙○○當時所使用之動能至鉅，其有損壞告訴
      人駕車之故意昭然若揭，益證被告乙○○此部分否認其毀損告訴人駕車之所辯
      ，要係事後飾卸之詞，顯不足以採信。
（二）而被告乙○○、甲○○二人共同毆打告訴人等情，亦據告訴人於偵、審中指述
      綦詳，並有診斷證明書一件附卷可憑（見偵查卷第十三頁）。證人周建利雖於
      原審八十九年八月二十九日審理時到庭結證稱：當時因塞車，其忙於指揮交通
      ，未看見被告甲○○、乙○○毆打告訴人云云，惟證人周建利同時亦證稱：「
      他們（指被告二人及告訴人）當時雙方口頭吵架，及拉拉扯扯」（見原審卷第
      六十五頁），顯見當時被告二人及告訴人間確有吵架及肢體衝突，此情亦經被
      告乙○○於本院受命法官九十年三月九日調查中是認之；另參以被告甲○○之
      車輛甫無故為告訴人砸毀，被告二人甚且驅車追趕告訴人，被告二人情緒上至
      為激動亦屬事理之當然，則被告二人於攔住告訴人之後，與其發生前述衝突，
      自屬信而有徵；益證告訴人指陳被告二人毆打伊，非不可採信；雖告訴人於偵
      、審中指稱被告乙○○係持球棒打伊云云，惟參諸告訴人前述所擔舉提之診斷
      證明書上所載之傷害情形以觀，果被告乙○○確係持球棒打告訴人屬實，則告
      訴人所受之傷害定不僅如該診斷證明書所示，告訴人此部分之指訴雖有誇大不
      實之嫌，惟如前述，被告二人亦自陳伊等於攔住告訴人之後，雙方確有發生拉
      扯之肢體衝突，告訴人指被告乙○○持球棒打伊部分之不實，於法自不得資為
      告訴人其他有關被告等共同傷害之指訴各節均不可採信之理由。是被告二人此
      部分否認傷害犯行之所辯，要無可採。
    綜上所述，本件被告二人前述否認犯行之所辯，核係事後圖卸刑責之詞，不足採
    信，本件事證明確，被告二人之犯行，均堪以認定。
二、核被告二人所為，被告甲○○係犯刑法第二百七十七條第一項之傷害罪；被告乙○○所為，係犯刑法第三百五十四條之毀損罪及刑法第二百七十七條第一項之傷
    害罪。被告二人所犯前述傷害罪，彼等間有犯意之聯絡及行為之分擔，均為共同
    正犯。被告乙○○所犯上開二罪，犯意不同，行為互殊，為數罪，應予分論併罰
    。
三、原審因之就被告乙○○毀損部分，適用刑法第三百五十四條、第四十一條、罰金
    罰鍰提高標準條例第一條、第二條，並審酌被告乙○○之品行、犯罪之動機、目
    的、手段、告訴人車輛所受毀損之程度、被告乙○○犯罪後之態度等一切情狀，
    量處被告乙○○毀損部分拘役三十日，並諭知易科罰金之折算標準為三百元折算
    一日，經核原判決此部分認事、用法均無不合，量刑亦稱妥適，被告乙○○就此
    部分上訴意旨仍執陳詞否認犯罪，指摘原判決此等部分不當，求予撤銷改判，為
    無理由，應予駁回。
四、另原判決認被告二人傷害部分，事證明確，而予論科，固非無見；惟如前述，本
    件被告乙○○並未持球棒打告訴人，告訴人此部分認被告乙○○持球棒打伊之指
    訴顯有誇大不實之嫌，顯非可採，惟原審就此部分未就卷內有關之事證詳予審認
    ，而遽為被告乙○○係持球棒打告訴人之認定，顯有未洽；被告二人上訴意旨仍
    執陳詞否認犯罪，雖無可採，惟原判決關於被告乙○○傷害告訴人之方法既有可
    議，是原判決關於被告二人共同傷害部分自屬無可維持，自應由本院將被告二人
    共同傷害部分及被告乙○○定執行刑之部分撤銷改判。爰審酌被告二人之品行、
    犯罪之動機、目的、手段、告訴人所受傷害程度輕微，及被告二人犯罪後之態度
    等一切情狀，各量處如主文笫二所示之刑，並就被告乙○○共同傷害部分與前述
    上訴駁回之部分，定其應執行之刑，並均諭知易科罰金之折算標準，以示懲儆。
據上論斷，應依刑事訴訟法第三百六十九條第一項前段、第三百六十四條、第三百六
十八條、第二百九十九條第一項前段、刑法第二十八條、第二百七十七條第一項、第
三百五十四條、第四十一條、第五十一條第六款、罰金罰鍰提高標準條例第一條前段
、第二條，判決如主文。
本案經檢察官鄭龍照到庭執行職務。
中      華      民      國      九十      年      三    月      三十    日
                              臺灣高等法院刑事第十庭
                                  審判長法  官  溫  耀  源
                                        法  官  何  菁  莪
                                        法  官  林  銓  正
右正本證明與原本無異。
不得上訴。
                                        書記官  吳  美  貞
中      華      民      國      九十      年      四    月        三    日
附錄：本判決論罪科刑法條全文：
刑法第二百七十七條第一項
傷害人之身體或健康者，處三年以下有期徒刑、拘役或一千元以下罰金。
犯前項之罪，因而致人於死者，處無期徒刑或七年以上有期徒刑，致重傷者，處三年
以上、十年以下有期徒刑。
刑法第三百五十四條
毀棄、損壞前二條以外之他人之物或致令不堪用，足以生損害於公眾或他人者，處二
年以下有期徒刑、拘役或五百元以下罰金。


司法院資訊處製作；財團法人民間司法改革基金會備份。
